【裁判字號】    99,交聲,828
【裁判日期】    990315
【裁判案由】    聲明異議
【裁判全文】
臺灣臺中地方法院交通事件裁定         99年度交聲字第828號
原處分機關  交通部公路總局臺中區監理所
聲明異議人
即受處分人    甲○○
上列聲明異議人即受處分人因違反道路交通管理處罰條例案件，
對於交通部公路總局臺中區監理所民國99年2月9日所為之處分（
中監違字第裁60-ZEB069653號裁決書），聲明異議，本院裁定如
下：
    主    文
異議駁回。
    理    由
一、原處分機關係以：聲明異議人即受處分人甲○○（下稱受處
    分人）駕駛車牌號碼7520-UJ號自用一般小客車，於民國98
    年12月19日13時38分許，在國道三號北上370.1公里處，經
    雷達（射）測定行速為156公里，超速46公里（限速為時速
    110公里），為內政部警政署國道公路警察局第五警察隊田
    寮分隊員警逕行舉發，受處分人於期限內到案陳述意見，經
    原處分機關審核無誤，遂依道路交通管理處罰條例第33條第
    1 項第1款、第63條之規定，裁處受處分人罰鍰新臺幣（下
    同）5000元，並記違規點數1點，與法尚無不合等語。
二、受處分人聲明異議意旨略以：伊當日因事由高雄駕車北上臺
    中，本件違規地點為國道三號北上370.1公里處，因國道三
    號372.3公里處為田寮收費站，伊經過該人工收費站繳納過
    路費時，速度應為零，距離本件違規地點處僅2.2公里，伊
    為50歲女子，所駕駛車子為1794C.C.豐田汽車，不僅引擎沒
    有力道，且車齡未達兩年，駕駛公里數才1萬2000多公里，
    若在2.2公里間瞬間加速至時速156公里，將導致方向盤抖動
    而無法掌握，是本件超速顯屬不可能，應為雷射槍誤照，爰
    此聲明異議等語。
三、按汽車行駛於高速公路，不遵使用限制、禁止、行車管制及
    管理事項之管制規則而有行車速度超過規定之最高速限，處
    汽車駕駛人新臺幣3000元以上6000元以下罰鍰，並記違規點
    數1點，道路交通管理處罰條例第33條第1項第1款、第63條
    第1項第1款分別定有明文。
四、經查：
(一)、受處分人甲○○駕駛車牌號碼7520-UJ號自用一般小客車，
    於98年12月19日13時38分許，在國道三號北上370.1公里處
    ，經以雷達（射）測定行速為156公里，超速46公里（限速
    為時速110公里），為內政部警政署國道公路警察局第五警
    察隊田寮分隊員警逕行舉發，有內政部警政署國道公路警察
    局舉發違反道路交通管理事件通知單、違規採證照片1張附
    卷可稽。又本件係員警以雷射移動式測速照相機採證舉發，
    而該雷射測速儀器（器號為UX010180），於98年10月7日經
    過經濟部標準檢驗局檢驗合格，有效期限至99年10月31日止
    ，且該機型之雷射PDA測速器係單一瞄準測速目標，本件違
    規採證照片內於車牌號碼7520-UJ號牌照上方有十字型圖樣
    顯示，顯無誤判或誤測他車之虞，有內政部警政署國道公路
    警察局第五警察隊99年2月3日公警五交字第0990570045號函
    及經濟部標準檢驗局雷達測速儀號檢定合格證書附卷可憑，
    是以本件警方係依精準之科學儀器測速逕行舉發，其正確性
    應屬高度可信。
(二)、受處分人雖否認有何違規情事，並以前詞置辯。然查，按國
    道三號之田寮收費站係設於國道三號高速公路373公里處，
    有交通部臺灣區○道○○○路局下載路網示意圖附卷可查，
    而本件所測得受處分人超速之雷達測速儀係設置於上開路段
    370.1公里處，兩地距離為2.9公里。另參諸受處分人上開自
    用一般小客車，係於2008年4月出廠，亦有公路監理電子閘
    門車號查詢汽車車籍在卷足參，其出廠年份距違規時間，僅
    1年8月，依一般正常情形，受處分人上開自用一般小客車之
    性能及車況應可推定係處於良好之狀態，復以現今車廠製造
    車輛之技術水準，以本案車齡約1年8月、排氣量1794C.C.之
    自用一般小客車，在2.9公里（甚或受處分人自稱之2.2公里
    ）之距離，從靜止狀態加速至時速156公里，應無技術上之
    困難，亦非罕見，且於一般自用小客車車速加至每小時156
    公里時，汽車方向盤應不致抖動而無法控制，亦屬一般人駕
    車經驗所知之事項。再者，汽車加速所需時間、距離之長短
    ，應與汽車性能、天候、加油方式及力道等相關，自與駕駛
    者之年齡、性別無直接關連，是受處分人徒言辯稱其係50歲
    之女性，不可能開到時速156公里，如車子加速到每小時156
    公里，方向盤嚴重抖動而無法掌控云云，自不足採。
五、綜上所述，受處分人確有於前揭時、地超速違規之事實，原
    處分機關依道路交通管理處罰條例第33條第1項第1款、第63
    條第1項，裁處受處分人罰鍰5000元，並記違規點數1點，並
    無違誤。是本件異議均為無理由，應予駁回。
據上論斷，應依道路交通管理處罰條例第87條第2項、道路交通
案件處理辦法第19條，裁定如主文。
中    華    民    國    99    年    3     月    15    日
                      交通法庭  法  官  李慧瑜
上正本證明與原本無異。
如不服本裁定應於送達後五日內向本院提出抗告狀。
                                書記官  張雅慧
中    華    民    國    99    年    3     月    15    日

司法院資訊處製作；財團法人民間司法改革基金會備份。
